【裁判字號】    98,簡上,4
【裁判日期】    980601
【裁判案由】    竊盜
【裁判全文】
臺灣高雄地方法院刑事判決               98年度簡上字第4號
上  訴  人
即  被  告  甲○○
上列上訴人因竊盜案件，不服本院高雄簡易庭97年度審簡字第
3772號中華民國97年11月25日第一審刑事簡易判決（聲請簡易判
決處刑案號：臺灣高雄地方法院檢察署97年度速偵字第234 號）
，提起上訴，本院管轄第二審之合議庭判決如下：
    主  文
上訴駁回。
    事實及理由
一、本案經本院審理結果，認第一審認定上訴人即被告甲○○（
    下稱被告）於民國97年4 月30日17時許，竊取高雄市○○區
    ○○街435 號無人居住之新建房屋內電源線1 綑（價值約新
    台幣〈下同〉1 千元）之事實，論以刑法第320 條第1 項之
    竊盜罪，量處拘役40日，如易科罰金，以1 千元折算1 日，
    核其認事用法，均無違誤，量刑亦屬妥適，應予維持，並引
    用第一審判決書所記載之事實、證據及理由（如附件）。
二、訊據被告甲○○於本院審理中，矢口否認上開竊盜犯行，辯
    稱：查獲之電線是我從家裡拿的，是我家的東西，不是從久
    昌街435 號工地偷來的云云。惟查：
(一)被告甲○○於97年5 月6 日15時30分許，在高雄市○○區○○路與鼓山路口之資源回收站前為警查獲，當場扣得其所持
    有直徑2.0 mm之電源線銅芯17捲（已發還建商乙○），且於
    當日警詢中供稱：上開電源線銅芯係其於同年4 月20日17時
    許，在高雄市○○區○○街435 新建房屋內所竊得，以美工
    刀削除電源線外皮後，準備向資源回收站變賣等語，並帶同
    員警前往上址新建房屋拍照蒐證。經警將其解送檢察官訊問
    時，仍坦認上情不諱等情，為被告於本院審理中所自承，且
    經證人即查獲本案之員警戊○○、丁○○、製作筆錄之員警
    己○○，分別於本院審理中證述明確，並有逮捕通知書、扣
    押筆錄、扣押物品目錄表、扣押物品收據、贓物認領保管單
    各1 份、現場蒐證照片4 幀、警詢及偵查筆錄各1 份在卷可
    稽。
(二)被告於本院審理中翻異前詞，並為上開辯解，復抗辯其於警
    詢中之自白，係因員警於查獲當時曾以粗話及「你沒有看過
    很兇的警察，你不承認的話等一下就知死了」（台語）對其
    威脅，故而承認行竊，又恐父母知其竊取家中電線，因而向
    員警編造上開電源線竊自上址新建房屋等語，並帶同員警至
    現場云云。然觀諸前揭警詢筆錄首先記載被告答詢：「（警
    方拘捕你時有無告知「得保持沉默，無須違背自己意思而為
    陳述」及「得選任辯護人」等二項權利？）警方有告知權利
    。」；最末復記載「（你是否有其他意見或補充？）沒有。
    我知道我一時貪念是錯誤的，我很後悔。」、「（你以上所
    言是否屬實？本筆錄是否為你在自由意願下所製作？）全部
    屬實。是我本人自由意願下所製作。」，被告並於末行親寫
    「本筆錄我本人看過沒錯」等字後簽名及捺指印。被告既於
    警詢之初，即已知悉其於法律上有保持沉默，無須違背自己
    意思而為陳述之權利，仍為上開自白。復於警詢最末仍稱沒
    有其他意見或補充，並稱前開自白全部屬實，該筆錄係其本
    人自由意願下所製作，親寫「本筆錄我本人看過沒錯」等字
    後簽名及捺指印，則於形式上已足以證明其自白係出於自由
    意願。
(三)參以證人戊○○到庭證稱：查獲當時甲○○提著1 袋透明塑
    膠袋裝的銅線，站在資源回收站等著過磅，從塑膠袋外面就
    可以看到銅線很新，我們覺得可疑而盤查他，他於第一時間
    辯稱是撿的，但是銅線明顯是新的，每1 捲的規格都一樣，
    我們質疑他不可能是撿到的，他才承認是在男子那邊新建工
    地拿的，還帶我們到現場看。查獲當時他的犯罪事實已經很
    明顯，我們沒有威脅或逼他承認。警詢筆錄是由己○○所製
    作，作筆錄時也沒有人對甲○○威脅或恐嚇等語，核與證人
    丁○○、己○○於本院審理中證述相符。況被告於本院審理
    中已供稱：檢察官偵訊中之供述是照我自己的意思陳述等語
    。然員警於查獲後，依被告要求通知其父母到場，經被告之
    母親丙○○與被告交談後，即向員警表示查獲之電源線係被
    告之父親從事水電承包工程之剩餘材料，係自家所有而並非
    竊自他人等情，已據被告於本院審理中所自承，且經證人戊○○、丙○○於本院審理中分別證述明確。當時被告既明知
    其母親已向員警表示查獲之電源線係其家中所有，自不會再
    有所謂「因為查獲的電線是從我家裡拿出來的，我怕我父母
    知道，就隨便講一個偷的地點」之心態，惟被告於其後經警
    解送檢察官訊問時，竟仍然供稱：我是走路過去現場，看到
    只有1 綑電線放在那裡，我就用手偷拿，因為我自己沒有錢
    ，看到電線想說可以拿去賣，我知道我不對等語。本件證人
    戊○○、丁○○、己○○既均已於審理中到庭證述自查獲至
    製作警詢筆錄時，並無對被告威脅、恐嚇或逼其承認行竊，
    而被告於本院審理中又供稱於檢察官偵訊時係依自己之意思
    而陳述，惟陳述之內容與警詢中之自白完全相符，足見其於
    警詢中之自白確係出於自由意願無疑。其於事後空言警詢自
    白非出於自由意願，任意指摘員警於查獲當時對其威脅，均
    無可採。
(四)又被告雖辯稱其於警詢、偵查中係隨意編造行竊地點為高雄
    市○○區○○街435 號新建房屋，遭查獲之電源線實係取自
    家中，屬其父所有，於承包業主庚○○房屋裝修工程所用云
    云，並提出其所稱承包庚○○上開工程之綠色、白色電源線
    外皮（內芯均已抽離）各1 段為憑。而證人即上址新建房屋
    之建商乙○於本院審理中到庭證稱：上址新建房屋的配線工
    程，我們是發包給上順水電行工程行承作，在本案查獲之前
    ，該水電行曾向我們反應有電源線失竊，但沒有報案，是警
    察通知我到場指認，我才去領回扣案之電源線，所領回的是
    內芯直徑2.0 mm之電源線銅芯。而上順水電行與我們建設公
    司所訂的合約，大部分就是使用2.0 mm的電源線等語，並當
    庭提出與其所領回銅芯相同之綠色、白色、紅色電源線外皮
    各1 段。然依被告所辯，其僅係隨意編造在高雄市○○區○○街435 號新建房屋內竊取遭查獲之電源線，詎上順水電工
    程行上址竟於案發前確有失竊相同之電源線，時間、地點未
    免過巧，被告所辯僅係隨意編造行竊時、地云云，顯有可疑
    ，況經本院當庭勘驗被告即證人乙○分別提出之電源線，結
    果如下：被告所提出之綠色電源線，其外皮標明「600V IV
    8 MM WALSINLIHWA 2006 」；白色電源線外皮標明「00000
    00000 IV 8 MM 華光HILGHT 1999 」。證人乙○所提出之綠
    色電源線外皮則標明「600V IV 1.6MM 宏泰電工2009」、白
    色電源線外皮標明「600V IV 2.0MM 宏泰電工2009」、紅色
    電源線外皮標明「600V IV 2.0MM 宏泰電工2009」等字樣，
    並製有勘驗筆錄1 份在卷可參。足見被告提出所謂取自家中
    承包業主庚○○房屋所用之電源線，均係內芯直徑8.0 mm之
    電源線，而證人乙○提出其所領回與上順水電工程行失竊物
    品相同之電源線，則為內芯直徑1.6 mm或2.0 mm之電源線，
    兩者直徑相去甚遠，顯見被告為警查獲之電源線內芯銅線，
    與其家中承包業主庚○○房屋所用之電源線，迥不相同，反
    與上順水電工程行於案發前在高雄市○○區○○街435 號新
    建房屋內失竊之電源線，規格一致，益徵被告確係竊自上址
    新建房屋無疑。
(五)證人庚○○雖到庭證稱被告與其父親有於97年4 月中旬至5
    月初，在其房屋施作整修工程等語，並提出估價單1 紙為憑
    。惟證人庚○○又證稱：該整修工程之施作時間，係由水電
    部分之承包商即被告之父親，與泥作部分之承包商自行協調
    ，並非從早到晚或連續每日施工，而被告與其父親確實到場
    施工之日期、時間，因時間已久已無明確記憶，自難證明被
    告於本件犯罪時間即97年4 月30日17時許，確有在其房屋施
    工，未能作為被告之不在場證明。至所提出之估價單上又無
    工程所使用電源線之明確記載，亦不足為被告有利之證據。
    又證人即被告之母親丙○○雖於本院審理中亦到庭為被告有
    利之證述，然僅其證稱：承包庚○○房屋整修工程所用之電
    源線，均係被告每日載回，由其與被告分別削去外皮後，各
    自變賣等語，即與被告供稱：沒有此事等語，二人所述互相
    矛盾，其證言之可信性，即非無疑。況證人丙○○證稱：我
    兒子（甲○○）知道我們愛面子，怕帶警察去我們家，警察
    叫他怎麼說他就配合怎麼說等語，尚屬合情，惟又證稱：「
    （問：你兒子比較怕被你罵，所以寧願被警察抓去關？）對
    啊，就是這樣」、「（問：你的意思是被你罵比去關更恐怖
    是不是？）我不知道他是單純還是怎樣」云云，顯然不合常
    理，其於本院審理中證述之可信性，可見一斑，無非因護子
    心切，故為迴護被告之詞，而不足採信。
(六)被告本件竊盜犯行，既據其於警詢及偵查中自白，經核與證
    人戊○○、丁○○、己○○、乙○等人前開證述情節相符，
    復有前揭書證、物證在卷為憑，自堪採為論科之依據。本件
    事證明確，被告犯行堪予認定，應予依法論科。至被告聲請
    調閱路口監視錄影部分，未經釋明何處及有無設置監視錄影
    系統，而案發至今已逾1 年，縱有監視錄影系統，依一般社
    會經驗，殊少保存錄影畫面長達1 年以上，且本案依上開各
    項證據，事證已臻明確，核無調取之必要，附此敘明。
三、原審以被告上開犯行事證明確，論以刑法第320 條第1 項之
    竊盜罪，復審酌被告為貪圖不法利益，竊取他人之電源線1
    捆，所為實不足取，衡以被告之犯罪動機、手段、目的、所
    生危害、犯後態度、智識程度及生活狀況等一切情狀，量處
    拘役40日，並諭知以1 千元折算1 日之易科罰金折算標準。
    核其認事用法，均無違誤，量刑亦屬妥適，應予維持。被告
    否認犯行，提起上訴，為無理由，應予駁回。
據上論斷，應依刑事訴訟法第455 條之1 第1 項、第3 項、第36
8 條、第373 條，判決如主文。
本案經檢察官林永富到庭執行職務
中    華    民    國    98    年    6     月    1     日
                刑事第十六庭    審判長法  官  曾逸誠
                                      法  官  陳思睿
                                      法  官  林柏壽
以上正本係照原本作成。
本判決不得上訴。
中    華    民    國    98    年    6     月    1     日
                                      書記官  劉國偉


司法院資訊處製作；財團法人民間司法改革基金會備份。
